【裁判字號】    95,易緝,10
【裁判日期】    950606
【裁判案由】    詐欺等
【裁判全文】
臺灣苗栗地方法院刑事判決              95年度易緝字第10號
公  訴  人  臺灣苗栗地方法院檢察署檢察官
被      告  戊○○
上列被告因詐欺等案件，經檢察官提起公訴（94年度偵字第1971
號、1980號、1981號），本院合議庭裁定由受命法官獨任進行簡
式審判程序，判決如下：
    主  文
戊○○共同連續意圖為自己不法之所有，以詐術使人將本人之物
交付，累犯，處有期徒刑壹年。
    犯罪事實及理由
一、犯罪事實：
    戊○○於民國88年間，因違反毒品危害防制條例案件，經臺
    灣臺中地方法院判決有期徒刑8 月、4 月，應執行有期徒刑
    10月，於89年間，又違反毒品危害防制條例案件，經同院判
    決有期徒刑8 月、1 年，應執行有期徒刑1 年6 月，上開2
    部分接續執行，於91年5 月7 日，縮短刑期假釋出監，於92
    年3 月10日假釋期滿，其假釋未經撤銷，其刑之執行視為執
    行完畢。詎戊○○不知悔悟，竟仍與吳朝燐、李東明（吳朝
    燐及李東明業經本院另行審結），分別以附表所示戊○○與
    吳朝燐，或戊○○、吳朝燐與李東明，或戊○○與李東明，
    共同基於意圖為自己不法所有之概括犯意聯絡，於附表所示
    時間、地點，為如附表所示之行為，對附表所示被害人乙○○等人施以詐術，使其等陷於錯誤，而交付如附表所示之財
    物。
二、證據名稱：
（一）被告於本院審理中之自白。
（二）共犯吳朝燐、李東明於審理中之自白。
（三）被害人乙○○、丁○○、丙○○及甲○○於警詢中之證述
      。
（四）統一發票、苗栗縣警察局受理刑事案件報案三聯單受理各
      類案件紀錄表各1 份及照片9 張。
三、被告自白如附表編號2 、4 所示之詐欺犯行，雖未經檢察官
    起訴，但此部份犯行與被告前揭論罪科刑之詐欺犯行（即附
    表編號1 、3 所示）間，有連續犯之裁判上一罪關係，應為
    本件起訴效力所及，本院自得併予審理。至臺灣臺中地方法
    院檢察署檢察官移送併辦部分（94年度偵字第19297 號），
    因未將戊○○列為被告，並於犯罪事實欄中記載「戊○○另
    為不起訴處分」，是併辦部分效力不及於戊○○，併此敘明
    。
四、應適用之法條：
    刑事訴訟法第273 條之1 第1 項、第299 條第1 項前段、第
    310條之2、第454條第1項，刑法第28條、第56條、第339條
    第1項、第47條，罰金罰鍰提高標準條例第1條前段，判決如
    主文。
五、本判決係依刑事訴訟法第310 條之2 、第454 條第1 項製作
    ，依法僅記載當事人欄、主文、犯罪事實、證據名稱以及應
    適用之法條。如不服本判決，應於判決送達之日起10日內，
    向本院提起上訴。
本案經檢察官黃彥琿到庭執行職務。
中    華    民    國    95    年    6     月    6     日
                  刑事第三庭  法  官  林卉聆
以上正本證明與原本無異。
如不服本判決，應於判決送達後10日內向本院提出上訴狀（應抄
附繕本）。告訴人或被害人如對於本判決不服者，應具備理由請
求檢察官上訴，其上訴期間之計算係以檢察官收受判決正本之日
期為準。
                              書記官  盧俊良
中    華    民    國    95    年    6     月    6     日
附錄論罪科刑之法條全文：
中華民國刑法第339條第1項
意圖為自己或第三人不法之所有，以詐術使人將本人或第三人之
物交付者，處5 年以下有期徒刑、拘役或科或併科1 千元以下罰
金。
 附表
┌──┬──────┬────┬───┬───┬──────────┐
│編號│  時間      │  地點  │行為人│被害人│      行      為    │
├──┼──────┼────┼───┼───┼──────────┤
│    │94年3月9日下│苗栗縣苑│吳朝燐│乙○○│戊○○與吳朝燐二人駕│
│    │午5時47 分許│裡鎮新興│戊○○│      │車前往超市購買二鍋頭│
│    │            │路41號「│      │      │白酒1 箱共計12瓶（價│
│    │            │成興超市│      │      │值6348元）及其餘瓜子│
│    │            │」      │      │      │等小物品，並至櫃檯結│
│    │            │        │      │      │帳，吳朝燐竟向該店店│
│    │            │        │      │      │員乙○○詐稱要先將上│
│    │            │        │      │      │揭購得之白酒1 箱拿至│
│    │            │        │      │      │車上放置，而戊○○則│
│    │            │        │      │      │取出吳朝燐已停用之復│
│    │            │        │      │      │華商業銀行信用卡在該│
│ 1  │            │        │      │      │櫃檯結帳，在該信用卡│
│    │            │        │      │      │顯示停用訊息後，再詐│
│    │            │        │      │      │稱要前往車內取出另1 │
│    │            │        │      │      │張信用卡來付款，使沈│
│    │            │        │      │      │幸柔陷於錯誤，而同意│
│    │            │        │      │      │吳朝燐將物品搬離以及│
│    │            │        │      │      │同意戊○○離去；賴家│
│    │            │        │      │      │榆離去後隨即坐上吳朝│
│    │            │        │      │      │燐所駕駛之車輛逃離。│
├──┼──────┼────┼───┼───┼──────────┤
│    │94年3月18 日│苗栗縣苑│吳朝燐│丁○○│戊○○與李東明以要結│
│    │下午6時許   │裡鎮苑南│戊○○│      │婚為由，佯裝要購買58│
│    │            │里和平路│李東明│      │度600cc 金門高粱酒4 │
│    │            │1鄰17號 │      │      │箱（48瓶）及1500cc埔│
│ 2  │            │商店    │      │      │里冰泉水1 箱（12瓶）│
│    │            │        │      │      │，迨店員丁○○搬出後│
│    │            │        │      │      │，李東明即將酒搬至在│
│    │            │        │      │      │外把風的吳朝燐車上，│
│    │            │        │      │      │未付酒款即將車駛離現│
│    │            │        │      │      │場。（計損失16900 元│
│    │            │        │      │      │）                  │
├──┼──────┼────┼───┼───┼──────────┤
│    │94年3月21 日│苗栗縣通│李東明│甲○○│李東明與戊○○共同駕│
│    │下午6時40至 │霄鎮通東│戊○○│      │車前往商店，向店員李│
│    │50分許      │里19鄰仁│      │      │佩芸佯稱欲購買58 度 │
│    │            │愛路71號│      │      │金門高梁酒3 箱及38度│
│    │            │「松盛商│      │      │金門高梁酒5 箱（價值│
│    │            │店」    │      │      │34680 元），戊○○並│
│    │            │        │      │      │取出現金向甲○○詐稱│
│ 3  │            │        │      │      │要開立明細，而李東明│
│    │            │        │      │      │則詐稱要先將酒搬入車│
│    │            │        │      │      │內放置，致使甲○○陷│
│    │            │        │      │      │於錯誤而同意李東明將│
│    │            │        │      │      │前揭8 箱高梁酒搬入車│
│    │            │        │      │      │內，嗣戊○○見李東明│
│    │            │        │      │      │已將酒搬入車內，即將│
│    │            │        │      │      │現金收回並轉身跑上車│
│    │            │        │      │      │與李東明離去。      │
├──┼──────┼────┼───┼───┼──────────┤
│    │94年3月27 日│臺中縣大│吳朝燐│丙○○│由戊○○至店家佯稱要│
│    │中午12時許  │甲鎮中山│戊○○│      │買酒浸藥酒，高梁酒60│
│    │            │里甲后路│      │      │0cc2箱、750cc5箱，再│
│    │            │141巷3號│      │      │由吳朝燐將酒搬上車號│
│    │            │（肉粽塗│      │      │7622-GA 號廂型車，吳│
│ 4  │            │）      │      │      │朝燐先上車，而戊○○│
│    │            │        │      │      │則趁店員算帳不注意跳│
│    │            │        │      │      │上車離去。 （損失400│
│    │            │        │      │      │00元）              │
└──┴──────┴────┴───┴───┴──────────┘


司法院資訊處製作；財團法人民間司法改革基金會備份。
